【裁判字號】    98,台上,7234
【裁判日期】    981203
【裁判案由】    違反槍砲彈藥刀械管制條例等罪
【裁判全文】
最高法院刑事判決            九十八年度台上字第七二三四號
上  訴  人  甲○○
            乙○○
上 列一 人
選任辯護人  王永春律師
上列上訴人等因違反槍砲彈藥刀械管制條例等罪案件，不服台灣
高等法院中華民國九十六年九月十九日第二審判決（九十六年度
上訴字第一一一一號，起訴案號：台灣台北地方法院檢察署九十
五年度偵字第一九九二號），提起上訴，本院判決如下：
    主  文
上訴駁回。
    理  由
按刑事訴訟法第三百七十七條規定，上訴於第三審法院，非以判
決違背法令為理由，不得為之。是提起第三審上訴，應以原判決
違背法令為理由，係屬法定要件。如果上訴理由書狀並未依據卷
內訴訟資料，具體指摘原判決不適用何種法則或如何適用不當，
或所指摘原判決違法情事，顯與法律規定得為第三審上訴理由之
違法情形，不相適合時，均應認其上訴為違背法律上之程式，予
以駁回。本件原審審理結果，認為(一)、上訴人甲○○、乙○○夥
同宋柏宗（已據原審判處罪刑確定）與姓名、年齡均不詳之十餘
名成年男子，於民國九十五年一月六日，有如原判決事實欄所載
共同妨害少年林詠翌（七十七年十月二十六日生）、蔡詠智（七
十七年十二月三十一日生）與蘇一勤、徐鈺熊、丙○○（後三人
於行為時已年滿十八歲）等五人之行動自由、傷害等犯行，(二)、
乙○○持有具殺傷力之改造槍枝之犯行均明確，因而就上述(一)部
分撤銷第一審科刑之判決，於比較刑法之新舊規定後，改判依想
像競合犯、行為時牽連犯等規定，從一重論處上訴人二人共同以
非法方法剝奪少年之行動自由罪刑；就上述(二)部分維持第一審論
處乙○○未經許可，持有可發射子彈具有殺傷力之改造手槍罪刑
之判決，駁回乙○○該部分在第二審之上訴。就得上訴第三審部
分，皆已詳其調查、取捨證據之結果及憑以認定各該犯罪事實
之心證理由。並就上訴人二人否認犯罪之供詞及所辯各語認非可
採，予以論述。甲○○上訴意旨略稱：被害人徐鈺雄、蘇一勤、
丙○○於審判中不曾到庭，自無可能與其等審判外之陳述為比較
是否不符，又被害人林詠翌、蔡詠智在第一審之陳述既與警詢所
述基本事實相符，即與刑事訴訟法第一百五十九條之二之規定不
侔，原判決竟據此謂其五人警詢之陳述，依上開條文之規定得為
證據，自屬違法。又扣案具殺傷力之點二二黑色改造手槍，係對
方所持有，原判決認屬乙○○持有，亦有違誤等語。乙○○上訴
意旨略以：證人林詠翌、蔡詠智就乙○○有無持槍恐嚇、妨害行
動自由之陳述先後不一，對於扣案之改造手槍是否乙○○持有，
於第一審之證詞無法確定，應為其有利之認定云云。惟查：(一)、
原判決係依憑證人林詠翌、蔡詠智、蘇一勤、徐鈺熊、丙○○等
五人於偵查中檢察官訊問時經具結之陳述，及案內其他證據資料
，憑為論斷說明上訴人二人有如事實欄所載之妨害自由之犯行，
並未採用其五人在警詢之陳述為判斷之依據，則原判決理由欄壹
之一，關於該五人警詢陳述證據能力之說明，即屬贅餘，縱有不
當，仍於判決本旨及結果不生影響；又原判決既未認定甲○○共
同持有上開改造手槍，則甲○○就該部分判決自不得聲明不服。
甲○○前述上訴意旨，自非適法之第三審上訴理由。(二)、證據之
取捨、證明力之判斷及事實之認定，係事實審法院本於確信裁量
判斷之職權，此項判斷職權之行使，倘未違背經驗法則與論理法
則，即不能任憑己意指摘為違法，而資為第三審上訴之適法理由
。證人之陳述有部分前後不符，究竟何者可採，事實審法院非不
得本於經驗與論理法則，予以斟酌，定其取捨。從而，以同一證
人陳述之一部認為真實予以採取，並已闡述其採取之理由者，自
非證據法則所不許，非謂一有矛盾或不符，即應認其全部均為不
可採信。原判決已說明認定其就案內所有證據本於調查所得心證
，分別定其取捨而採信證人林詠翌、蔡詠智、蘇一勤、徐鈺熊、
丙○○等五人於偵查中之證言，並為事實判斷之理由，及依確認
之事實，說明上訴人二人各該當犯罪之論據綦詳，經核並不違背
經驗及論理法則。乙○○執持證詞之片斷任意指摘，尚不足據以
辨認原判決已具備違背法令之形式要件，並非第三審上訴之合法
理由。至於其他上訴意旨，係置原判決所為明白論斷於不顧，仍
持已為原判決指駁之陳詞再事爭辯，及對於事實審法院取捨證據
與自由判斷證據證明力之職權行使，徒以自己之說詞，泛指為違
法，或就與判決本旨無關之枝節事項，漫事爭執，與法律規定得
為第三審上訴理由之違法情形，亦不相適合。本件上訴人二人關
於上開部分之上訴為違背法律上之程式，俱應予駁回。又上訴人
二人就得上訴第三審之妨害自由部分所提起之第三審上訴，既因
不合法而從程序上予以駁回，則與之有裁判上一罪關係、不得上
訴第三審之傷害部分所提起之第三審上訴，自亦無從為實體上裁
判，應併予駁回。
據上論結，應依刑事訴訟法第三百九十五條前段，判決如主文。
中    華    民    國  九十八  年  十二    月    三    日
                      最高法院刑事第十三庭
                          審判長法官  賴  忠  星
                                法官  呂  丹  玉
                                法官  吳      燦
                                法官  施  俊  堯
                                法官  蔡  名  曜
      本件正本證明與原本無異
                                      書  記  官
中    華    民    國  九十八  年  十二    月    九    日
                                                      R


司法院資訊處製作；財團法人民間司法改革基金會備份。
